# 企业生产设备调试使用库存商品的账务处理

提问人：星晴 jy 时间：2022-12-21 12:00:09
公司的生产设备在调试过程中，需要用到企业已经完工入库的库存商品进行调试，且调试完，这部分库存商品就被消耗完了。目前企业是借：管理费用-物料消耗 贷：库存商品，请问该账务处理是否正确，如果不正确，这部分库存商品的账务该如何处理？

回答人：chenyiwei
因为是在固定资产达到预定可使用状态之前的调试过程中领用的，因此在合理的限度内（考虑该设备自身技术特点、行业惯例或行业标准、国标等（如有）），可将领用的本企业产品实际成本计入在建工程成本。但如果领用数量超出了必要、合理的限度，或者发生可避免的损失或浪费等，则这部分非必需的损耗应直接计入管理费用或者营业外支出。